臺灣臺中地方法院刑事判決             100年度訴緝字第69號
公  訴  人  臺灣臺中地方法院檢察署檢察官
被      告  劉宏
選任辯護人  廖健智律師
            蘇文俊律師
上列被告因違反毒品危害防制條例案件，經檢察官提起公訴（97
年度偵字第22606號），本院判決如下：
    主    文
劉宏無罪。
    理   由
一、公訴意旨略以：被告劉宏（綽號「六百」）與案外人黃如
    津（所涉共同販賣第一級、第二級毒品罪嫌，另經臺灣高等
    法院臺中分院以98年度上訴字第516號判決無罪，其中販賣
    證人劉恩德部分未經上訴而確定，販賣證人吳政宗部分上訴
    後，則經最高法院以99年度台上字第4742號判決上訴駁回而
    確定）共同基於販賣第一級毒品海洛因及第二級毒品甲基安
    非他命以牟不法利益之犯意聯絡：(一)於民國96年11月間某日
    ，在位於臺中縣豐原市（現已改制為臺中市豐原區，下仍稱
    臺中縣豐原市）之三豐市場外，販賣新臺幣（下同）4,000
    元之第二級毒品甲基安非他命予劉恩德1次。(二)於97年4月間
    某日、5月初某日，分別在臺中縣豐原市附近、豐原市○○
    ○○○道附近，各販賣12,000元之第一級毒品海洛因予吳政
    宗計2次。嗣為警於97年5月27日在黃如津位於臺中縣神岡鄉
    （現已改制為臺中市豐原區，下仍稱臺中縣神岡鄉○○○路
    24號7樓住處為警查獲，並扣得被告持用之諾基亞牌行動電
    話1支以及現金23,000元。因認被告涉犯毒品危害防制條例
    第4條第1項之販賣第一級毒品及第4條第2項之販賣第二級毒
    品等罪嫌等語。
二、按犯罪事實應依證據認定之，無證據不得認定其犯罪事實；
    又不能證明被告犯罪者，應諭知無罪之判決，刑事訟訴法第
    154條第2項、第301條第1項前段分別定有明文。次按認定不
    利於被告之事實，須依積極證據，苟積極證據不足為不利於
    被告事實之認定時，即應為有利於被告之認定，更不必有何
    有利之證據；又事實之認定，應憑證據，如未能發現相當之
    證據，或證據不足以證明，自不能以推測或擬制之方法，以
    為裁判之基礎；且認定犯罪事實所憑之證據，無論直接或間
    接證據，其為訴訟上之證明，須達於通常一般之人均不致有
    懷疑，而得確信其為真實之程度者，始得據為有罪之認定，
    倘其證明尚未達到此一程度，而有合理之懷疑存在時，尚難
    為有罪之認定基礎（最高法院30年上字第816號、40年台上
    字第86號、76年台上字第4986號判例參照）。再按施用毒品
    者，其所稱向某人購買之供述，須補強證據以擔保其供述之
    真實性。良以施用毒品者其供述之憑信性本不及於一般人，
    況施用毒品者供出來源，因而破獲者，法律復規定得減輕其
    刑，其有為邀輕典而為不實之陳述之可能，其供述之真實性
    自有合理之懷疑。是最高法院一貫之見解，認施用毒品者關
    於其向某人購買毒品之供述，必須補強證據佐證，以擔保其
    供述之真實性，俾貫澈刑事訴訟無罪推定及嚴格證明之基本
    原則。又關於毒品施用者其所稱向某人購買毒品之供述，必
    須補強證據佐證，係指毒品購買者之供述縱使並無瑕疵，仍
    須補強證據佐證而言，以擔保其供述之真實性。該所謂補強
    證據，必須與施用毒品者關於相關毒品交易之供述，具有相
    當程度之關聯性，且足使一般人對於施用毒品者之供述無合
    理之懷疑存在，而得確信其為真實，始足當之（最高法院96
    度台上字第1029號、94年度台上字第2033刑事判決意旨參照
    ）。
三、公訴意旨認被告劉宏涉犯上開販賣第一級、第二級毒品罪
    嫌，無非係以證人劉恩德、吳政宗於檢察官偵訊時之證述，
    以及被告於97年5月27日在證人黃如津臺中縣神岡鄉○○路
    24 號7樓住處為警查獲時，遭查扣之行動電話1支以及現金2
    3,000元為其論罪依據。訊據被告堅詞否認有何上開販賣第
    一級、第二級毒品犯行，辯稱：伊沒有在起訴書所記載之時
    間、地點，與劉恩德、吳政宗見面，證人劉恩德說詞反覆，
    且伊根本不曾看過本案到庭作證之證人劉恩德，該證人亦非
    伊之前所說「阿德」其人，另伊對證人吳政宗有一點印象，
    伊在證人黃如津那裡出入時，曾經碰到證人吳政宗，伊不知
    證人劉恩德、吳政宗當初為何指認伊，他們與黃如津有無交
    易，如何交易，與伊均無關等語。經查：
  (一)證據能力部分：
  1.被告以外之人於審判外向法官所為之陳述，得為證據，刑事
    訴訟法第159條之1定有明文。本件證人劉恩德、吳政宗於另
    案即黃如津被訴販賣毒品之本院97年度訴字第39556號、臺
    灣高等法院臺中分院98年度上訴字第516號案件審理時，分
    別以證人身分向法官所為之陳述，以及證人黃如津於上開案
    件審理時以被告身分向法官所為之陳述，均係於本件審判外
    向法官所為之陳述，依前開規定，均得作為本案證據使用。
  2.按「被告以外之人於偵查中向檢察官所為之陳述，除顯有不
    可信之情況者外，得為證據」，刑事訴訟法第159條之1第2
    項定有明文。此乃立法者以刑事訴訟法規定檢察官代表國家
    偵查犯罪、實施公訴，依法有訊問被告、證人、鑑定人之權
    ，且實務運作時，偵查中檢察官向被告以外之人所取得之陳
    述，原則上均能遵守法律規定，不致違法取供，其可信性極
    高，為兼顧理論與實務為由，而對「被告以外之人於偵查中
    向檢察官所為之陳述」，例外設定其具備非顯不可信之要件
    時，得為證據。本件證人劉恩德、吳政宗於偵查中向檢察官
    所為之陳述均經具結部分，查無顯不可信之情形存在，且被
    告及其選任辯護人均表示同意上開審判外之陳述作為本案證
    據，依上說明，上開證人於偵查中之證言均具證據能力。
  3.證人吳政宗於警詢中所為之指述，為被告以外之人於審判外
    之言詞陳述，為傳聞證據，固不得採為認定被告有罪之實質
    證據，惟按被告以外之人於審判外之言詞或書面陳述，雖不
    得以之直接作為認定犯罪事實與否之證據，但參酌現行刑事
    訴訟法第166條之1第2項、第3項第6款，第166條之2之規定
    及行反詰問時，容許以陳述人先前不一致之陳述作為彈劾證
    據之法理，非不得以之作為彈劾證據，用來爭執被告、證人
    、鑑定人陳述之證明力（最高法院94年度臺上字第6881號判
    決意旨參照）。是證人吳政宗於警詢時之陳述，雖為被告以
    外之人於審判外所為之言詞陳述，為傳聞證據，而無證據能
    力，但依陳述人先前不一致之陳述得作為彈劾證據之法理，
    本案以之作為彈劾證據，用以駁斥該證人陳述之證明力，即
    屬無違傳聞法則與嚴格證明法則。
  4.按偵查犯罪機關依法定程序監聽之錄音，係以監聽之錄音帶
    為其調查犯罪所得之證據，司法警察依據監聽錄音結果予以
    翻譯而製作之通訊監察譯文，乃該監聽錄音帶內容之顯示，
    此為學理上所稱之「派生證據」，屬於文書證據之一種。於
    被告或訴訟關係人對其譯文之真實性發生爭執或有所懷疑時
    ，法院固應依刑事訴訟法第165條之1第2項規定，勘驗該監
    聽錄音帶以踐行調查證據之程序，俾確認該錄音聲音是否為
    通訊者本人及其內容與通訊監察譯文之記載是否相符，或傳
    喚該通訊者為證據調查。倘被告或訴訟關係人對該通訊監察
    譯文之真實性並不爭執，即無勘驗辨認其錄音聲音之調查必
    要性，法院於審判期日如已踐行提示通訊監察譯文供當事人
    辨認或告以要旨，使其表示意見等程序並為辯論者，其所為
    之訴訟程序即無不合(最高法院97年度臺上字第561號刑事判
    決意旨參照)。查本件證人黃如津持用之門號0000000000號
    、0000000000號、0000000000號行動電話經實施監聽、錄音
    （分別經本院以97年聲監字第231號、98年聲監續字第128號
    、97年聲監字第394號核發通訊監察書，監察期間分別自97
    年3月10日上午時10許起至97年5月7日10時、97年4月30日上
    午時10許起至97年5月29日10時許止，見本院99訴字第2130
    號卷第23-33頁），本院審酌上開通訊監察書之核發及記載
    事項，均符合通訊保障及監察法之相關規定，且上開通訊監
    察期間並無逾30日之情，本案依前述通訊監察書實施之監聽
    、錄音，自屬合法。則依監聽所得錄音，依憑機械力錄製，
    未經人為操作、不摻雜個人主觀意念，具證據能力；而將上
    述具有證據能力之監聽所得錄音具體以文字紀錄，屬公務員
    本於職務製作的紀錄文書，譯文所載內容，並無顯然不可信
    之情，依刑事訴訟法第159條之4第1款規定，亦得為證據。
    且本件承辦警員依上開通訊監察所得之監聽錄音內容所製作
    之譯文，業經本院於審理時踐行調查證據程序，被告及其選
    任定辯護人對該通訊監察譯文之真實性均不爭執，揆諸前揭
    說明，上開譯文自有證據能力。
  5.除法律另有規定外，實施刑事訴訟程序之公務員因違背法定
    程序取得之證據，其有無證據能力之認定，應審酌人權保障
    及公共利益之均衡維護，刑事訴訟法第158條之4定有明文。
    本案所引用之非供述證據，並無證據證明係實施刑事訴訟程
    序之公務員違背法定程序所取得，且檢察官及被告、辯護人
    均未表示無證據能力，自應認均具有證據能力。
  (二)被訴於96年11月間，與黃如津共同販賣第二級毒品甲基安非
    他命予劉恩德部分：
  1.證人劉恩德於97年8月29日檢察官偵訊時雖具結證稱：伊於
    96年11月間，撥打綽號八珍之黃如津的電話，跟他說伊要糖
    果（即安非他命），伊當時要購買4000元之安非他命，後來
    是綽號「六百」（即劉宏）之男子，在三豐市場外，將40
    00元之安非他命交給伊，綽號「六百」之男子是用走的到達
    交易毒品之地點等語（97年度偵字第13034號影卷二第68-70
    頁筆錄）。惟證人劉恩德於99年4月8日證人黃如津被訴違反
    毒品危害防制條例案件第二審即臺灣高等法院臺中分院98年
    度上訴字第516號案件審理時，全盤翻異前詞，改證稱：伊
    沒有向被告黃如津購買海洛因及安非他命；偵查中因為伊本
    身有吸食毒品，怕會被收押才這樣講的，且警察之前有找過
    伊好幾次，要伊指認黃如津有販賣毒品，其實伊沒有向黃如
    津購買毒品，伊與黃如津有錢的糾紛，伊假釋出去後，向黃
    如津借款6萬元去投期貨，有還他5千元；當初所講是假話，
    現在所講是實在話，當初就是與黃如津有糾紛，且警察有找
    伊，要伊指認黃如津販毒，才說假話等語（98年度上訴字第
    516號影卷第36-38頁)，嗣於100年7月18日本院審理時亦結
    證：伊不曾看過黃如津賣海洛因、安非他命，也不曾向他買
    過，伊不清楚偵查中為何那樣講；伊不認識在庭被告劉宏
    ，也沒有看過；伊知道有一位綽號「六百」的男子，但不是
    在庭被告，偵查中所稱之「六百」是指跟黃如津在一起的「
    六百」，但當初所看到的並不是庭這個人，伊覺得偵查中當
    時指認的並不是在庭被告，伊不認識在庭被告，本案指證「
    六百」之前，看過「六百」一次，而且是透過朋友告知伊那
    個人是「六百」，伊沒有跟「六百」直接對話或是接觸，偵
    查中檢察官拿照片給伊指證，伊看起來覺得像，就指認編號
    二的人就是「六百」，但伊現在看，也不知道伊指認的那人
    是否就是在庭被告；本案第一次作證時，伊在工作，被檢察
    官傳來作證，當時警察沒有先問過，但作證前，警察有到伊
    家找伊二、三次，要伊去警局製作筆錄、要伊指證黃如津，
    當時警察到伊家，只有遇到伊太太，跟伊太太這樣講，但那
    時伊在工作不在家，警察跟伊太太說，要伊去警局製作筆錄
    關於黃如津賣藥的事情，那時警察到伊家跟伊太太說，要伊
    這樣講，伊有一點被嚇到的感覺，偵查中應該是怕被收押才
    那樣講，因為那時伊被通知要去驗尿但是都沒有去；事實上
    伊係聽人家講說，黃如津、「六百」二個人都在三豐路那附
    近活動，所以偵查中伊就自己講了這些買毒品的內容等語（
    本院卷第171-173頁），足徵證人劉恩德就其是否有於上開
    時、地向案外人如津購買甲基安非他命，並由黃如津指示
    綽號「六百」之被告前來交易乙節，迭於法院為與偵查中迥
    異之證述，甚而於本院證稱其偵查中所指證綽號「六百」之
    人並非本案之被告，前後指證歧異，則其偵查中之證述是否
    真實已屬有疑，顯有瑕疵。
  2.證人黃如津於本院亦結證：伊沒有於九十六年十一月間與被
    告劉宏共同販賣第二級毒品甲基安非他命給劉恩德，伊沒
    有指使或是教唆被告於上開時地販賣第二級毒品甲基安非他
    命給劉恩德等語（本院卷第140頁），顯亦否認有上開與被
    告共同販賣甲基安非他命予證人劉恩德之事實，自亦無從以
    其證言作為證人劉恩德於偵查中指證被告販賣第二級毒品甲
    基安非他命之補強證據。
  3.再者，證人劉恩德於99年4月8日在臺灣高等法院臺中分院及
    100年7月18日在本院審理時，均證稱97年偵字第13034號卷
    二第68頁（本案為同字號影卷第74頁）之通聯譯文（即證人
    劉恩德持用之0000000000、0000000000號行動電話與證人黃
    如津持用之0000000000號行動電話，於97年3月10日12時16
    分許、同年月13日下午3時33分許之通話內容）為其與黃如
    津之對話（98年度上訴字第516號案件影卷第39頁、本院卷
    第173頁背面），此情亦經證人黃如津於本院是認（本院卷
    第142頁）。惟證人劉恩德於檢察官偵訊中並未指認該譯文
    之通話內容係與證人黃如津聯絡本件買賣第二級毒品甲基安
    非他命事宜之通話，且該譯文之通話日期既係97年3月10日
    ，顯然無法與本件公訴人起訴被告與黃如津共同於96年11月
    間販賣第二級毒品甲基安非他命予劉恩德之事實相對應，自
    與本案無涉而無足為此部分犯行之補強證據。反之，公訴人
    雖以證人劉恩德與證人黃如津、被告間並無仇恨、糾紛，當
    無甘冒偽證罪風險而於偵查中虛偽陳述之可能等語，然觀諸
    證人劉恩德與證人黃如津於97年3月10日12時16分許之對話
    ：「劉恩德：我有一個朋友要那個，錢準備好叫我幫他拿，
    順便收回來。如果可以的話，不行就叫他找別人，對方是在
    彰化那邊。黃如津：這樣很難做，我這邊還有，可以叫人
    和你去嗎？劉恩德：我有叫人載我了。黃如津：明天初十了
    ，後天你就要給我了。劉恩德：我知道。黃如津：我看不要
    好了，叫他拿錢上來好了。」等語，另於97年3月13日下午3
    時33分許之對話：「黃如津：人家要來收錢，最好看下午有
    沒有。劉恩德：好」等語，以及證人黃如津就上開譯文於本
    院證稱：伊96年在中所執行時認識劉恩德，是同工廠的朋友
    ，出去後有聯絡，劉恩德向伊借錢說要做生意，借了幾萬元
    ，最後還四千元，其他至今沒有還，伊有向他討錢，索討債
    務，但不曾因為債務吵架過；97年3月10日那天譯文裡面伊
    跟他說「明天初十了，後天你要給我了」，就是跟他要錢，
    就是剛剛說他向我借錢做生意的那筆錢，97年3月13日譯文
    ，伊說人家要收錢，看下午有沒有，也是向他要錢，也是討
    同樣那筆債務等語（本院卷141頁背面至142頁），所言適與
    證人劉恩德於臺灣高等法院臺中分院98年度上訴字第516號
    案件審理時所證：伊與黃如津有錢的糾紛，伊假釋出去後，
    向黃如津借款6萬元去投資期貨，有還他5千元等語大致相符
    。則以證人劉恩德、黃如津間存在金錢債務關係，證人黃如
    津又屢次向之催討，其間因之存有嫌隙，經驗上非不可能，
    是證人劉恩德上開所證其因與證人黃如津間存在金錢糾紛而
    於偵查中為不實之指證等語，尚非全然無據。
  4.關於扣案之諾基亞手機1支及現金23,000元，被告於警詢及
    本院審理時供述：該手機原裝置0000000000門號SIM卡，原
    係黃如津太太交給伊使用，手機內SIM卡已於搜索現場為黃
    如津沖到馬桶內，另現金部分，係伊父親交給伊修車的錢，
    為伊所有等語，而公訴人雖於起訴書中引據該二扣案物為本
    案之證據，惟並未指出扣案手機、現金與上開起訴之事實間
    有何關聯性存在，自亦無從據以為證人劉恩德於偵查中指證
    被告販賣第二級毒品甲基安非他命之補強證據。
  5.基上所述，公訴人認被告於前揭時、地與黃如津共同販賣第
    二級毒品甲基安非他命予證人劉恩德部分，除證人劉恩德前
    後不一有瑕之證述外，並無任何補強證據可資證明，依前揭
    最高法院判例、判決意旨，此部分即應為有利被告之認定。
  (三)被訴於97年4月間某日、5月初某日，與如津共同販賣第一
    級毒品海洛因予吳政宗各1次部分：
  1.證人吳政宗於97年6月11日檢察官偵訊時雖具結證稱：伊向
    綽號八仔之黃如津購買3次海洛因，每次購買6000元至1萬20
    00元不等之海洛因，．．．，第二次係於97年4月間，伊打
    電話向黃如津購買1萬2000元之海洛因，由綽號「六百」之
    成年男子接聽電話，並由「六百」在豐原市附近，將海洛因
    交給伊，第三次係於97年5月初，伊打電話向黃如津購買1萬
    2000元之海洛因，由「六百」接聽電話，並由「六百」在豐
    原交流道附近，將海洛因交給伊，伊係使用伊之門號000000
    0000號行動電話撥打黃如津之行動電話聯絡購買海洛因等語
    （97年度偵字第13034號影卷一第218-220頁），惟其於同日
    警詢時係證：伊大約向黃如津購買3－4次毒品，．．．，第
    二次於97年4月初，伊跟朋友「阿德」一起去向黃如津買，
    伊以伊的電話跟黃如津聯絡，要向黃如津購買12000元之海
    洛因，黃如津叫伊到他家樓下等（臺中縣神岡鄉○○路24
    號7樓），後來有一位綽號「六百」的男子下來我們交易，
    最後一次是於97年5月初，伊以伊的電話跟黃如津聯絡，要
    向黃如津購買12000元之海洛因，黃如津叫伊在臺中縣豐原
    交流道下等，後來是綽號「六百」的男子下來我交易等語等
    語（97年度偵字第13034號影卷一第0000-000頁），是證人
    吳政宗於同一日之警詢、偵訊，雖均指證向證人黃如津購買
    價值12,000元之海洛因2次，且由被告出面與之交易，然關
    於該2次交易前以電話聯絡證人黃如津時，究係由證人黃如
    津本人接聽洽談而與之約定交易地點，抑係由被告接聽後與
    被告進行交易，竟有迥異之說詞，證人吳政宗上開偵查中之
    證述即因與其同日警詢之證述有重大明顯之歧異而具瑕疵。
    況證人吳政宗嗣於97年12月31日證人黃如津被訴違反毒品危
    害防制條例案件第一審即本院97年度訴字第3955號案件審理
    時，亦一改前詞，證稱：伊被抓去時，當時安非他命比較少
    吃，是二分局到伊家搜索時，叫伊去做筆錄，檢察官說如果
    不講要收押，可是伊並沒有使用海洛因，伊沒有向黃如津買
    海洛因等語(97年度訴字第3955號影卷第85頁)，嗣於100年6
    月20日本院審理時則結證：沒有跟黃如津買過海洛因，偵查
    中二分局於6月11日來搜索一次，當時警察說伊跟黃如津之
    間通話內容有被錄到，要伊去做筆錄，當時伊並沒有施用海
    洛因，但是電話中有錄到伊跟黃如津買藥，所以警察要伊要
    這麼講，警察說譯文中談到海洛因，就是有向黃如津買，警
    察要求伊筆錄要做有向黃如津買海洛因，警察也說，若沒有
    這樣講，檢察官會把伊收押，所以伊去檢察官那裡，也跟著
    這樣講；那時被告與黃如津他們二人都在一起，他們二人也
    曾經一起拿安非他命給伊，所以伊就把「六百」一起講出來
    ；伊沒有於97年4月、5月間打電話給黃如津跟他買毒品海洛
    因，也沒有在上述時間向被告購買海洛因，事實上被告沒有
    拿過海洛因給伊，只有拿過一次甲基安非他命給伊等語（本
    院卷第135-139頁），足徵證人吳政宗於偵查中所證其於上
    開時、地向證人如津購買第一級毒品海洛因，且由綽號「
    六百」之被告接聽電話及前來交易乙節，除與警詢證述內容
    不符外，復與其於法院之證述迥異，前後指證至為反覆不一
    ，其偵查中之證述是否屬實，亦有可疑。
  2.證人黃如津於本院亦結證：伊沒有於97年4月、5月，與被告
    共同販賣海洛因予吳政宗2次，也不曾透過被告賣給吳政宗
    海洛因過等語（本院卷第141頁背面、143頁），顯亦否認有
    上開與被告共同販賣第一級毒品海洛因予證人吳政宗之事實
    ，自亦無從以其證言作為證人吳政宗於偵查中指證被告販賣
    第一級毒海洛因之補強證據。
  3.姑不論證人吳政宗於警詢、偵查中對於其究係與被告或證人
    黃如津通話約定交易內容，前後並不一致，已如前述，且依
    卷內證人吳政宗持用之0000000000行動電話與證人黃如津持
    用之0000000000號、0000000000號行動電話監聽譯文，分別
    有97年3月20日、21日、3月10日、5月2日、5月4日、5月5日
    等日期之監聽譯文，然並無97年4月間之任何譯文資料，本
    無從據以為起訴書所指97年4月初販賣行為之補強證據，而
    97年5月初部分，究係97年5月2日、4日或5日，亦不明確，
    致使無法為具體相對應證據之調查，自無法據上開通話譯文
    認定證人黃如津有販賣海洛因予證人吳政宗，遑論進而據以
    認定被告有共同販賣海洛因予證人吳政宗。況關於上開97年
    5月2日之通訊監譯監文內容，證人黃如津、吳政宗於本院均
    是認為其間之對話，而觀諸當日97年5月2日19時40分許對話
    ：「吳政宗：八兄。劉宏：我六百。吳政宗：要緊的，你
    叫兄聽一下。黃如津：喂。吳政宗：要去臺中中華路那邊拿
    。黃如津：家裏有客人呀。吳政宗：那要怎麼辦，我有特別
    來求，東西不要動過，因為我們有用過，不錯。黃如津：好
    啊，你先跟他拿一個。吳政宗：我跟他說要拿二個。黃如津
    ：一個就好，女生的。吳政宗：男生的，太貴了，我就沒有
    說了。黃如津：你沒有辦法拿下來嗎？吳政宗：沒有辦法，
    身邊就沒有那麼多錢。黃如津：叫他來潭子，一人跑一半路
    。吳政宗：好，我再打給你。」等語，關於上開譯文所談論
    之事，證人黃如津於本院97年度訴字第3955號案件審理時陳
    稱：97年5月2日7點40分該內容是「六百」跟我跟吳政宗通
    話內容，伊拜託吳政宗問光男輝是否有海洛因，吳政宗打電
    話告訴伊，叫伊去臺中中華路那邊拿，伊說家裡有客人，叫
    吳政宗先拿一錢的海洛因兩萬元，所以譯文中一個是指一錢
    的海洛因，兩個是指兩錢的海洛因，「女生的」是指海洛因
    ，「男生的就是「石頭」就是指安非他命等語(97年度訴字
    第3955號案件影卷第90頁)，於本院亦證稱：當時講的時間
    距離通聯時間較近，應該那時講述內容正確等語(本院卷第
    142頁背面)，而證人黃如津上開所證內容，核與譯文內容相
    符，自堪以採信，可知證人黃如津於97年5月2日時，猶反向
    透過證人吳政宗尋找購買第一級毒品海洛因之管道，斯時證
    人吳政宗自身既有供應第一級毒品海洛因之藥頭管道，其如
    有購買第一級毒品海洛因之需求，大可透過自有管道取得，
    如此亦應可取得較便宜之第一級毒品海洛因，衡情何需輾轉
    向透過其介紹而取得第一級毒品海洛因之證人黃如津購買，
    據此，亦可徵證人吳政宗事後於本院所證其事實上未曾向證
    人黃如津購買第一級毒品海洛因之說詞，亦非無據。公訴檢
    察官就此雖另以：證人吳政宗自84年迄今仍持續施用海洛因
    、甲基安非他命等毒品，施用毒品經驗豐富，熟知刑事程序
    ，進出監獄多次，對監獄之環境熟悉，明知施用毒品遭查獲
    會判刑，仍無法戒除毒癮，顯然拘束自由之刑罰鼙對其並無
    嚇阻效果，警察豈會以此方式要其供出被告販毒，自應以證
    人吳政宗偵查中之證述較為可採等語。然證人吳政宗因無法
    抗拒毒癮而迭次施用毒品進出監獄，與其是否因害怕遭羈押
    或遭處以較重之刑罰而為不實指證，實屬不相涉之二事，自
    難逕依上開推論，即認證人吳政宗偵查中之證述為可採。
  4.公訴檢察官雖以：依黃如津的通訊監察譯文內容，「B：阿
    兄。  A(黃如津)：阿宗他朋友今晚是說要拿多少錢?  B：
    好像是說先拿三千...。  A：對啊，你叫六百的聽。  C(劉
    宏)：喂。  A：你是聽到他有講半個是多少?  C：是七十
    五。」(97年3月15日6時42分10秒)、「B：阿兄，你現在要
    在外面等他嗎?  A(黃如津)：嗯。  B：現在在308，我叫六
    百在後面窗戶等。  A：好，我叫六百去，你再跟六百指一
    下」(97年3月18日8時7分47秒)，顯然被告有參與黃如津之
    販毒，且受黃如津之指使等語。惟公訴人所指上開通訊監察
    譯文，縱認均係關於毒品交易之內容而可推論被告涉入其中
    ，然上開譯文之通話時間均係於97年3月間，顯與本案起訴
    被告於97年4月、5月間與證人黃如津共同販賣第一級毒品之
    時間完全不同，自無法據以為此部分起訴事實之補強證據。
    至公訴檢察官再以：依被告劉宏0000-000000門號通訊監
    察譯文內容：「A(劉柏宏)：你在那？  B(張世昌）：我在
    潭子，有細的嗎？  A：沒有。  B：粗的呢？  A：剩一點
    ，要不要過來？」(97年4月9日9時39分41秒)、「B(張世昌)
    ：我剛講的價錢可以嗎？一個算12，拿二個可以嗎？  A：
    可以，，你在那。  B：市內。  A：我告訴你，我一次全拿
    出來，可能會亂想，我在家裏附近，你叫他在附近等我。見
    面後，我再進去。．．．A：好呀。但我先幫兄仔送那個。
      B ：順便載女生(海洛因)的出來。  A：世昌、世昌，這
    個絕對不能讓兄仔知道。  B：我知道。」等語，顯然被告
    幫證人黃如津販賣毒品，且自己私下販賣毒品，還怕證人黃
    如津知道，而依被告在偵查中自承，施用之安非他命及海洛
    因之來源均是證人黃如津提供，且是證人黃如津之小弟，則
    證人黃如津販賣海洛因給證人吳政宗時，由被告負責交付毒
    品，應屬實在等語。然以，上開譯文既係被告與案外人張世
    昌間之通訊監察譯文，亦顯與本案起訴被告於97年4月、5月
    間與證人黃如津共同販賣第一級毒品予證人吳政宗之事實無
    涉，是縱認上開譯文內容確屬被告個人或與證人黃如津共同
    販賣毒品之證據，亦屬被告是否另涉犯其他販賣毒品罪嫌之
    問題，並無引為此部分起訴事實補強證據之餘地，上開公訴
    意旨容有誤會。
  5.扣案之諾基手機1支及現金23,000元，公訴人雖亦於起訴書
    中引據該二扣案物為被告此部分犯嫌之證據，惟其並未指出
    扣案手機與現金與上開起訴之事實間有何關聯性存在，亦如
    前述，上開扣案物自仍無從據為證人吳政宗於偵查中指證被
    告販賣第一級毒品海洛因之補強證據。
  6.基上，公訴人認被告於前揭時地販賣第一級毒品海洛因予吳
    政宗2次部分，除證人吳政宗前後不一而有瑕疵之證述外，
    並無其他證據可資證明，依前揭最高法院判例、判決意旨，
    此部分即應為被告有利之認定。
四、綜上所述，本件公訴人提出之證據或所指出之證明方法，尚
    不足為被告劉宏有前揭販賣第一級、第二級毒品事實之積
    極證明，或說服本院形成被告有罪之心證。此外，復查無其
    他積極證據足認被告劉宏有前開公訴意旨所指販賣第一級
    毒品、第二級毒品之犯行，揆諸上揭判例意旨及說明，自應
    就此部分為無罪之諭知。
據上論斷，應依刑事訴訟法第301條第1項前段，判決如主文。
本案經檢察官劉文賓到庭執行職務。
中    華    民    國   100    年     8     月    1    日
                刑事第十四庭  審判長法  官  林美玲
                                    法  官  何世全
                                    法  官  黃裕仁
以上正本證明與原本無異。
如不服本判決應於收受判決後10日內向本院提出上訴書狀，並應
敘述具體理由；其未敘述上訴理由者，應於上訴期間屆滿後20日
內向本院補提理由書（均須按他造當事人之人數附繕本）「切勿
逕送上級法院」。
                                    書記官  黃珮華
中    華    民    國   100    年     8     月    1    日